臺灣高等法院臺南分院交通事件裁定　　 100年度交抗字第45號
抗　告　人　皇甫源
上列抗告人因違反道路交通管理處罰條例案件，不服臺灣嘉義地
方法院中華民國100年3月10日所為裁定（100年度交聲字第371號
），提起抗告，本院裁定如下：
    主  文
抗告駁回。
    理  由
一、本件抗告意旨略以：
  (一)原裁定捨棄有利於抗告人之事實和證詞，再次枉法、藉權、
    背理制止抗告人發言，任意增添無理、易意之言詞。又原審
    法院傳票：「被告無正當理由不到場得命拘提」。監理站承
    辦人（鍾依惠）拒絕出庭，何不依言執行？
  (二)未領有駕駛執照：(1)監理站應於抗告人民國（下同）83年始
    起，購車時，就不應函令繳行車執照費、牌照稅，長達16年
    之久。猶致抗告人多消費油資保險費修理費等累計高
    達新台幣（下同）數10萬元。(2)無駕照-監理站應於抗告人
    購車第1年始，就不應函令抗告人繳行照費牌照稅。這
    才是公務員忠職愛民的優良行為。監理站為聚斂民財，以瀆
    職、犯法而妄為。那是監理站之罪咎，抗告人無過錯也。
  (三)行車執照之「行」字，在六法上屬於何詞？又作何「釋義」
    ？監理站豈非自己打自己嘴巴乎？
  (四)開庭中，原審詢問蘇逸亮：「行車執照，作用為何？」蘇回
    答是：「有行車執照，即可行駛」。那蘇為何在開單上寫：
    「無駕照（禁駛）」。不知原審還承認此「詢答」否？如此
    蘇逸亮亦非自己打自己嘴巴乎？在此案又添1樁乎？
  (五)抗告人無闖紅燈呀！當抗告人與眾人行車至「嘉昇軸有限公
    司」紅燈亮，我與眾人皆止行於此。（崇文街距其新南派出
    所）僅200公尺，故蘇逸亮易於變言，乃偽造地點於此。（
    100年）3月17日，向原審法院書記官索交彩色照及各資料時
    ，書記官回言：待抗告人抗告狀交與後，她會隨抗告狀併送
    抗告。抗告人遂以試探口吻詢書記官：「我若不遞交抗告狀
    若何」？書記官悅顏的說：「將罰款交與監理站」即此了結
    。可見「食髓知味」「存心報復我陳函」之真確！？
  (六)原審法院所寫裁定罰金：(1)無駕照是監理站瀆職貪財罪過。
    (2)抗告人無闖紅燈，是蘇逸亮盜功求償之偽造，抗告人何來
    第53條、63條之罰金？
  (七)其彩色照片所顯現：兩人兩車併行，其指標所示抗告人者：
    人、車、衣色、行進邊道，皆非抗告人。牌照號碼是蘇逸亮
    寫出，標示箭頭所拍攝，非自然之顯現（詳彩色照片）。又
    原審法院開庭，桌置銀光幕所映出者：「人是路殊」？其照
    與幕映，兩現，均係偽造？
  (八)抗告人騎機車，蘇逸亮開單畫勾，其單是交與「汽車駕駛人
    」。是以抗告人合法之行駛，栽贓抗告人是「汽車駕駛人」
    之違規，以盜功求賞（獎）？
  (九)基於以上抗告人「部分」之陳辯，足證明：警派所、監理站
    、法院，三者食髓知味，狼狽為奸，據斂民財之誣陷而害人
    也。
  (十)還有許多「詳實真理」，因時空不許，不克一一陳辯，請閱
    遞交原審法院，下再轉交之(1)彩色照片(2)詳實報告書四張(3)
    3月4日陳述函一張。餘待抗告狀送交本院開庭後，再作詳實
    辯駁後，即知誰？忠奸、虛實、正邪、貴賤…？以除禍國殃
    民之奸賊與小人。
  (十一)從原審非理、非法之裁定及開庭非法之言行？及抗告人部分
    辯駁之實情，可察得原審法院開庭審裁有曖昧、偏袒之情？
    ！人之所以為人，是因為他（她）有理性、知廉恥之故，如
    只知為私慾而昧心害人，如此與禽獸何異？抗告人真不明原
    審何不用法理來裁定？而濫用法權，來抑制、欺壓抗告人這
    耄耋之人呢？須知佛學的因果循環，惡行之惡報、之惡果也
    ！
  (十二)請開庭前傳令：(1)蘇逸亮警員（嘉義市新南派出所），(2)監
    理站承辦人鍾依惠，(3)抗告人，經三人言詞辯論，即知真假
    、正邪、忠奸、曲直、…憑作裁定公正無冤之善果也。為此
    ，提起本件抗告等語。
二、原裁定略以：
  (一)抗告人即受處分人皇甫源未領有駕駛執照，於100年1月13日
    9時1分許，騎乘車牌號碼KA7-280號重型機車，行經嘉義市
    ○○○路與崇文街口，有燈光號誌管制之交岔路口闖紅燈等
    情，業經證人即員警蘇逸亮於原審調查時結證稱：100年1月
    13日9時1分時，抗告人騎乘車牌KA7-280號重型機車，從吳
    鳳南路南往北方向，行經崇文街口闖紅燈，按照規定攔停，
    經使用警用電腦查證後發現抗告人無駕駛執照，而且抗告人
    也無法提出駕照，就照規定，告發抗告人無照駕駛、闖紅燈
    。抗告人有承認闖紅燈，無照駕駛的部分，有跟抗告人說查
    詢電腦，查無駕駛資料，當時抗告人沒有表示其他意見等語
    ，抗告人於原審調查時亦供承其未領有駕駛執照，且依錄影
    光碟，在播放時間10分5秒時，抗告人騎乘機車闖紅燈，被
    員警蘇逸亮攔停，在播放時間10時18秒時，該路口變為綠燈
    ，業經原審當庭勘驗錄影光碟屬實，製有勘驗筆錄1份在卷
    足考，復有舉發違反道路交通管理事件通知單1份、違規蒐
    證照片2張附卷可稽，足認抗告人確有上揭違規情事。
  (二)抗告人闖越紅燈長達13秒，有勘驗筆錄1份在卷可參，且違
    規蒐證照片2張，係由錄影光碟翻拍而來，此據證人蘇逸亮
    於原審調查時結證明確，並有錄影光碟附卷可證，是抗告人
    否認違規蒐證照片之真實性，顯係卸責之詞，委無足採。再
    者，按汽車牌照包括號牌、行車執照及拖車使用證，為行車
    之許可憑證，由汽車所有人向公路監理機關申請登記，道路
    交通安全規則第8條前段定有明文，抗告人上揭機車領有行
    車執照，係代表該機車可行車，此與汽車駕駛執照為駕駛汽
    車之許可憑證，2項執照許可範圍不同，是抗告人在未領取
    駕駛執照前，依法不得騎乘機車，與其上揭機車是否領有行
    車執照無涉。
  (三)抗告人上揭違規情形明確，原處分機關援引道路交通管理處
    罰條例第53條第1項、第63條第1項第3款、道路交通安全規
    則第102條第1項第1款，道路交通管理處罰條例第21條第1項
    第1款、道路交通安全規則第50條第1項規定，就抗告人闖紅
    燈、無照駕駛，分別裁處罰鍰1,800元、6,000元，並記違規
    點數3點，逾期則依裁決書處罰主文規定處罰，並無不當。
    從而，駁回抗告人對於原處分機關交通部公路總局嘉義區監
    理所嘉義市監理站100年2月8日所為裁決（嘉監義裁字第裁
    76-L00000000號裁決書）之聲明異議等語。
三、按汽車駕駛人，行經有燈光號誌管制之交岔路口闖紅燈者，
    處1,800元以上5,400元以下罰鍰，並記違規點數3點；汽車
    行駛至交岔路口，其行進、轉彎，應遵守燈光號誌，道路交
    通管理處罰條例第53條第1項、第63條第1項第3款、道路交
    通安全規則第102條第1項第1款分別定有明文。次按汽車駕
    駛人，未領有駕駛執照駕駛小型車或機器腳踏車，處6,000
    元以上12,000元以下罰鍰，並當場禁止其駕駛。汽車駕駛執
    照為駕駛汽車之許可憑證，由駕駛人向公路監理機關申請登
    記，考驗及格後發給之。汽車駕駛人經考驗及格，未領取駕
    駛執照前，不得駕駛汽車；汽車駕駛執照分為下列各類：…
    十四普通重型機器腳踏車駕駛執照；道路交通管理處罰條例第
    21條第1項第1款、道路交通安全規則第50條第1項、第53條
    第14款分別定有明文。
四、經查：
  (一)抗告人即受處分人皇甫源未領有駕駛執照，於100年1月13日
    9時1分許，騎乘車牌號碼KA7-280號重型機車，行經嘉義市
    ○○○路與崇文街口，有燈光號誌管制之交岔路口闖紅燈等
    情，業據抗告人於原審調查時供承其未領有駕駛執照等語（
    見原審卷第24頁），且經證人即當時攔檢警員蘇逸亮於原審
    調查時結證稱：100年1月13日9時1分時，抗告人騎乘車牌
    KA7-280號重型機車，從吳鳳南路南往北方向，行經崇文街
    口闖紅燈，按照規定攔停，經使用警用電腦查證後發現抗告
    人無駕駛執照，而且抗告人也無法提出駕照，就照規定告發
    抗告人無照駕駛、闖紅燈。抗告人有承認闖紅燈，無照駕駛
    的部分，當時有跟抗告人說查詢電腦，查無駕駛資料，當時
    抗告人沒有表示其他意見等語明確（見原審卷第26至27頁）
    ，又依警員舉發抗告人違規之蒐證錄影光碟所示：「在播放
    時間10分5秒時，【抗告人騎乘機車闖紅燈，被警員蘇逸亮
    攔停】，在播放時間10時18秒時，該路口變為綠燈」等情，
    亦據原審當庭勘驗錄影光碟，製有勘驗筆錄1份在卷足考（
    見原審卷第27頁），足見證人即當時攔檢警員蘇逸亮之證言
    確有所本，此外，復有經抗告人簽名之舉發違反道路交通管
    理事件通知單1份（見交通部公路總局嘉義區監理所嘉義市
    監理站處理交通違規聲明異議案件卷宗第1頁證物(一)）、違
    規蒐證照片2張附卷可稽（見原審卷第32頁），足認抗告人
    確有上揭違規情事。
  (二)抗告人雖以前揭情詞置辯；惟查：
  1.依抗告人於原審調查時陳述：伊不承認闖紅燈，「過2秒就
    變綠燈了」，中國人講究情、理、法，再過2天就過年，員
    警還這樣，在情、理、法上就講不過等語（見原審卷第28頁
    ），顯見抗告人於起駛時之燈光號誌確非綠燈無誤。次依警
    員舉發抗告人違規之蒐證錄影光碟顯示：抗告人闖越紅燈長
    達13秒，有原審勘驗筆錄1份在卷可佐（見原審卷第27頁）
    ，且參警員舉發抗告人違規之錄影光碟所錄取之畫面，係憑
    機械力拍錄，而違規蒐證照片2張，係由錄影光碟翻拍而來
    ，已據證人蘇逸亮於原審調查時結證：翻拍照片是依據蒐證
    光碟即錄下來，確定是異議人等語明確（見原審卷第29頁）
    ，並有錄影光碟附卷可證（見原審證物袋），而抗告人既未
    就執勤警員之舉發違規有何錯誤提出確實證據以供調查，亦
    無任何證據證明執勤警員有偽造證據違法取締之情事，則其
    否認違規事實及蒐證光碟、照片之真實性，委無足採。
  2.又按汽車牌照包括號牌、行車執照及拖車使用證，為行車之
    許可憑證，由汽車所有人向公路監理機關申請登記；普通重
    型機器腳踏車駕駛執照屬於十五類汽車駕駛執照中之一類；
    汽車駕駛執照為駕駛汽車之許可憑證，由駕駛人向公路監理
    機關申請登記，考驗及格後發給之。汽車駕駛人經考驗及格
    ，未領取駕駛執照前，不得駕駛汽車；道路交通安全規則第
    8條前段、第53條第14款、第50條第1項定有明文。準此，騎
    乘普通重型機器腳踏車之駕駛人，自屬汽車駕駛人。是以抗
    告人辯稱：其被栽贓為汽車駕駛人之違規云云，應有誤會。
    又抗告人上揭機車領有行車執照、號牌，係代表該機車為合
    法機車，可作為行車之許可證明，其目的在於車籍管理；而
    汽車駕駛執照，為駕駛人可以駕駛汽車之許可憑證，其目的
    在於確保用路人之行車安全；是該2項執照許可內容及目的
    並不相同。因此，抗告人自不得徒憑其持有機車號牌及行車
    執照，但尚未領取駕駛執照之前，即率爾騎乘機車於公路上
    ，而枉顧國家對維護道路交通安全所訂頒之相關管理規則。
    從而，抗告人在未領取駕駛執照前，依法不得騎乘機車，與
    其上揭機車是否領有號牌、行車執照無涉，應堪認定。
  3.另抗告人雖聲請傳喚證人蘇逸亮警員、監理站承辦人鍾依惠
    二人與抗告人進行言詞辯論；惟查，證人蘇逸亮警員業經原
    審傳喚到庭作證，且經抗告人當庭詢問證人蘇逸亮警員，有
    原審100年3月3日訊問筆錄可稽（見原審卷第28至29頁），
    待證事實已臻明確，自無再予傳喚調查之必要。而監理站承
    辦人鍾依惠為處理駕駛執照業務之人，對於原審詢問抗告人
    有無領取駕駛執照，業已查復抗告人從未考取駕駛執照，有
    原審公務電話記錄查詢表在卷足憑（見原審卷第21頁），且
    抗告人於原審調查時亦供承其未領有駕駛執照等語（見原審
    卷第24頁），是就此部分亦無傳喚調查之必要。至於抗告人
    其餘抗告意旨，並未涉及抗告人本件交通違規行為之認定，
    爰不一一論駁，附此敘明。
  (三)綜上所述，原審認定抗告人上揭違規情形明確，原處分機關
    援引道路交通管理處罰條例第53條第1項、第63條第1項第3
    款、道路交通安全規則第102條第1項第1款，道路交通管理
    處罰條例第21條第1項第1款、道路交通安全規則第50條第1
    項規定，就抗告人闖紅燈、無照駕駛，分別裁處罰鍰1,800
    元、6,000元，並記違規點數3點，逾期則依裁決書處罰主文
    規定處罰，並無不當，因而駁回抗告人對於原處分機關交通
    部公路總局嘉義區監理所嘉義市監理站100年2月8日所為裁
    決（嘉監義裁字第裁76-L00000000號裁決書）之聲明異議，
    於法並無違誤。抗告人猶執前詞指摘原裁定不當，為無理由
    ，應予駁回。
五、據上論結，應依道路交通事件處理辦法第25條，刑事訴訟法
    第412條，裁定如主文。
中    華    民    國   100    年    4     月    14    日
                  刑事第三庭    審判長法  官  陳義仲
                                      法  官  楊清安
                                      法  官  張季芬
以上正本證明與原本無異。
不得再抗告。
                                      書記官  廖文靜
中    華    民    國   100    年    4     月    14    日